臺灣臺中地方法院刑事判決　100年度訴字第1122號
公　訴　人　臺灣臺中地方法院檢察署檢察官
被　　　告　鄭連富
上列被告因違反藥事法等案件，經檢察官聲請簡易判決處刑（聲
請案號：100年度偵字第2765號）及移送併辦（100年度偵字第69
99號），本院認為不宜簡易判決處刑，裁定改依通常程序，被告
於準備程序中自白犯罪，本院合議庭裁定由受命法官獨任進行簡
式審判程序，判決如下：
    主    文
鄭連富明知為偽藥而轉讓，處有期徒刑伍月。緩刑貳年，並命向
指定之政府機關、行政法人、社區或其他符合公益目的之機構或
團體，提供壹佰貳拾小時之義務勞務。緩刑期間應付保護管束。
    犯罪事實
一、鄭連富明知真實姓名年籍不詳之自稱「張老師」所轉讓之「
    比多壯」藥品，係來路不明且未經主管機關核准製造之偽藥
    ，且知悉一般合法藥品之包裝盒上印製有關製造、銷售之公
    司，具有表彰該藥品係該公司得以合法生產或銷售之用意，
    屬於私文書之一種，竟基於轉讓偽藥（聲請簡易判決處刑書
    誤載供應之犯意，業經公訴人當庭更正之）及行使偽造私文
    書（聲請簡易判決處刑書誤載行使偽造準私文書，亦經公訴
    人當庭更正之）之犯意，先於不詳時間，在臺中縣大里市（
    已改制為臺中市市大里區）之不知情店家購入日期連續章（
    未扣案），再將已印製有偽造之「HEALTH 2000 NORTH YORK
    ，ON TARIO，CANADA」製造、「金佳鋒食品股份有限公司」
    包裝、「芸岳股份有限公司」行銷等私文書之偽藥外包裝盒
    上，再印上偽造「100.6.6有效」、「102.6.6.有效」之有
    效日期後，即於99年間之某日，在位於臺中市○區○○路3
    段226號「十全西藥房」店內，將上開具有藥物外觀之乳黃
    色膠囊之「比多壯」偽藥3盒（共90顆膠囊）轉讓予石綢（
    另經臺灣臺中地方法院檢察署檢察官為緩起訴處分），同時
    將上開外包裝盒交付石綢而行使上開偽造私文書。嗣因石綢
    意圖販賣而陳列在上址「十全西藥房」店內，仍尚未售出，
    即於同年10月25日，經臺中市衛生局（已改制為臺中市政府
    衛生局）抽驗查獲，並查扣石綢所有前開偽藥「比多壯」3
    盒，並經檢察官偵查石綢違反藥事法犯行後而查獲上情。
二、案經臺灣臺中地方法院檢察署檢察官自動檢舉偵查起訴及移
    送併案審理。
    理    由
壹、程序方面：
一、按除被告所犯為死刑、無期徒刑、最輕本刑為三年以上有期
    徒刑之罪或高等法院管轄第一審案件者外，於法院行準備程
    序進行中，被告先就被訴事實為有罪之陳述時，審判長得告
    知被告簡式審判程序之旨，並聽取當事人、代理人、辯護人
    及輔佐人之意見後，裁定進行簡式審判程序；且受命法官行
    準備程序，與法院或審判長有同一之權限；又簡式審判程序
    之證據調查，不受刑事訴訟法第159條第1項、第161條之2、
    第161條之3、第163條之1及第164條至第170條規定之限制，
    刑事訴訟法第273條之2、第284條之1分別定有明文。
二、查本件被告鄭連富所犯為死刑、無期徒刑、最輕本刑為三年
    以上有期徒刑以外之罪，且非高等法院管轄第一審之案件，
    經本院合議庭裁定由受命法官行準備程序時，被告就被訴事
    實為有罪之陳述後，復經本院合議庭裁定由受命法官獨任行
    簡式審判程序，是其證據之調查，自不受刑事訴訟法第159
    條第1項、第161條之2、第161條之3、第163條之1及第164條
    至第170條規定之限制，合先敘明。
貳、實體部分
一、前揭事實，業據被告鄭連富於警詢、偵訊及本院審理中之供
    承在卷，並有證人即同案被告石綢、王淑靜於警詢及偵訊
    中之證述明確，亦有臺中市衛生局藥物檢查現場紀錄表、該
    局於99年12月7日衛藥字第0990077275號函、行政院衛生署
    食品藥物管理局99年12月2日FDA研字第0990065588號函暨檢
    驗報告書、芸岳股份有限公司及金佳鋒生物科技股份有限公
    司之公司基本資料、偽藥照片、本院搜索票、法務部調查局
    臺中市調查處之搜索、扣押筆錄及扣押物品目錄表等件附卷
    可按，並有扣案之前開偽藥「比多壯」3盒可證，是被告自
    白核與事實相符。本案事證明確，被告犯行，堪以認定。
二、核被告鄭連富所為，係犯藥事法第83條第1項之明知為偽藥
    而轉讓罪及第216條、第210條之行使偽造私文書罪。被告偽
    造私文書之低度行為，應為行使偽造私文書之高度行為所吸
    收，不另為論罪。被告所犯前開二罪間，為一行為同時觸犯
    二種不同構成要件之罪名，為想像競合犯，依刑法第55條之
    規定，從一較重之藥事法第83條第1項之明知為偽藥而轉讓
    罪論斷。爰審酌被告除於70年間，曾犯傷害罪，經臺灣台北
    地方法院以70易字第1221號判決判處拘役20日外，其後未再
    有犯罪之紀錄，有臺灣臺中地方法院檢察署刑案資料查註紀
    錄表及臺灣高等法院被告前案紀錄表各一件在卷可稽，其素
    行品性尚稱良好，並考量其犯罪之動機、目的、手段平和暨
    犯罪所生之危害，並犯罪後坦承犯行之態度等一切情狀，量
    處如主文所示之刑，以示懲儆。末查被告前未曾受有期徒刑
    以上刑之宣告，有臺灣臺中地方法院檢察署刑案資料查註紀
    錄表及臺灣高等法院被告前案紀錄表各一件附卷可稽，且斟
    酌其為九二一房屋毀損之受災戶，並有高齡80歲母親及二名
    子女就讀高、國中需其扶養等情，此有戶籍謄本、臺中縣大
    里市九二一地震房屋毀損受災戶視同全倒證明書、學生證及
    聯合招生成績通知書等件在卷可按，而一時罹致律法，其經
    此偵審程序之教訓，當知所警惕，信無再犯之虞，本院認為
    所宣告之刑以暫不執行為適當，併宣告緩刑2年，並命向指
    定之政府機關、行政法人、社區或其他符合公益目的之機構
    或團體，提供壹佰貳拾小時之義務勞務，緩刑期間應付保護
    管束。
三、至於未扣案之連續章，固為被告所有供本案犯罪使用之物，
    惟被告於本院審理中供述因伊沒有用就丟棄等語，據此，該
    連續章既無法證明現仍存在且未免日後執行之困難，爰不予
    宣告沒收；扣案之偽藥「比多壯」3盒，業經被告轉讓予石
    綢所有，已非被告所有之物，本案自不得予以宣告沒收，末
    此敘明。
據上論斷，應依刑事訴訟法第452條、第273條之1第1項、第299
條第1項前段，藥事法第83條第1項，刑法第11條、第216條、第
210條、第55條、第74條第1項第1款、第2項第5款、第93條第1項
第2款，判決如主文。
本案經檢察官李善植到庭執行職務。
中    華    民    國    100    年    7    月    21    日
                  刑事第七庭    法  官  張德寬
以上正本證明與原本無異
如不服本判決，應於收受本判決後十日內向本院提出上訴書狀，
其未敘述上訴理由者，並得於提起上訴後十日內向本院補提理由
書狀（均須按他造當事人之人數附繕本）「切勿逕送上級法院」
                                書記官  王麗雯
中    華    民    國    100    年    7    月    21    日
附錄本案論罪科刑法條全文：
刑法第216條
行使第210條至第215條之文書者，依偽造、變造文書或登載不實
事項或使登載不實事項之規定處斷。
刑法第210條
偽造、變造私文書，足以生損害於公眾或他人者，處5年以下有
期徒刑。
藥事法第83條第1項
明知為偽藥或禁藥，而販賣、供應、調劑、運送、寄藏、牙保、
轉讓或意圖販賣而陳列者，處7年以下有期徒刑，得併科新臺幣5
百萬元以下罰金。